臺灣基隆地方法院刑事判決　　　　　　　　　　　　　九十一年度易字第二一六號
　　公　訴　人　臺灣基隆地方法院檢察署檢察官
　　被　　　告　丙○○
右列被告因賭博案件，經檢察官聲請簡易判決處刑（九十一年度偵字第一八一四號）
，本院認為不宜，改依通常程序判決如左：
    主  文
丙○○意圖營利，供給賭博場所，處有期徒刑參月，如易科罰金，以參佰元折算壹日
。緩刑貳年。
扣案麻將（背面綠色內有黑格子狀）壹副及骰子參顆及新台幣貳佰元均沒收。
    事  實
一、丙○○意圖營利，於民國九十一年五月十三日下午一時許，提供其向不知情之江
    林阿秀所承租基隆市○○○路三十七號四樓房屋作為己○○等人賭博場所，以麻
    將牌為賭具賭博財物，並約定每胡一次一底新台幣（下同）三百元，一台加收一
    百元，自摸一次由丙○○抽頭一百元，一將抽頭四次。嗣於同日下午三時三十分
    許，為警在上址當場查獲賭客己○○、乙○○、戊○○、甲○○、庚○○、辛○○、丁○○等七人與丙○○在該處賭博財物，並扣得賭資二千八百元、丙○○抽
    頭所得而為其所有之二百元及丙○○所有，供犯罪所用之（背面綠色內有黑色格
    子狀）麻將牌一副及骰子三顆、賭客丁○○所有背面綠色之麻將牌一副及骰子三
    顆。
二、案經基隆市警察局第四分局報告臺灣基隆地方法院檢察署檢察官聲請簡易判決處
    刑，本院認尚有不宜而改依通常程序審理。
    理  由
一、訊據被告丙○○於本院調查、審理中坦承確係意圖營利，提供上開承租住處供特
    定賭客賭博財物並收取抽頭金等情不諱，核與當場查獲之賭客乙○○、庚○○於
    警訊時；及證人即同案查獲賭客己○○、戊○○、甲○○、辛○○、丁○○於警
    訊及本院調查時證稱自摸一次抽頭一百元、一將抽頭四次；抽頭金為屋主丙○○
    所得，伊等要利用抽頭金一起去聚餐等語相符（詳警訊筆錄及本院九十一年七月
    十九日訊問筆錄），並有扣案之丙○○所有，且為提供賭博所用背面綠色內有黑
    色格子狀麻將牌一副、骰子三顆；及抽頭金二百元可佐，足認被告之自白與事實
    相符。又被告既自承收取之二百元為其所有之抽頭金，顯有營利之意圖灼甚，其
    事後將之作何用途，與刑法第二百六十八條意圖營利提供賭博場所罪之構成要件
    無關。故證人等證稱被告收取抽頭金係為伊等聚餐之用云云，仍無解於被告前揭
    犯行。綜上所述，本件事證明確，被告犯行洵堪認定。
二、核被告丙○○所為，係犯刑法第二百六十八條前段之意圖營利供給賭博場所罪。
    。查被告提供上開賭博場所為十層樓住商混合電梯大廈，一般人雖可直接按電梯
    上樓，然該處平日為被告與其女兒居住，供作賭博場所時大門關上，且係警察按
    電鈴，賭客戊○○開門，方為警查獲等情，業據被告供明在卷（詳同上本院訊問
    筆錄），且被告亦因違反社會秩序維護法第八十四條，於非公共場所或非公眾得
    出入之職業賭博場所，賭博財物，經裁處罰鍰三千二百元（含賭資二百元），有
    基隆市警察局第四分局九十一年七月二十五日基警四刑字第０九一００一一七八
    五號函及及附件臺灣銀行代理公庫送款回單影本一紙、基隆市政府行政罰鍰收款
    收據影本八紙附卷可稽，堪認上開賭博場所並非公共場所或公眾得出入之場所，
    公訴人認被告另涉犯刑法第二百六十六條第一項在公共場所或公眾得出入之場所
    賭博財物罪，容有未洽，此外復查無其他證據證明被告確有公訴人所指此部分之
    犯行，而公訴意旨認此部分與前揭論罪科刑之意圖營利提供賭博場所罪間有想像
    競合犯之一罪關係，爰不另為無罪之諭知，並因認公訴人之請求顯有不當，而改
    依通常程序審理，併此指明。爰審酌被告犯罪之動機、目的、及賭博危害社會善
    良風氣，及犯後坦承犯行之態度，頗有悔意等一切情狀，量處如主文所示之刑，
    並諭知易科罰金之折算標準。查被告前未曾受有期徒刑以上刑之宣告，有卷附臺
    灣高等法院被告全國前案紀錄表可按，經此起訴審判，當知所警惕，信無再犯之
    虞，本院認所宣告之刑以暫不執行為適當，併諭知緩刑二年，以啟自新。扣案背
    面綠色內有黑色格子狀麻將牌一副及骰子三顆，及抽頭金二百元為被告所有且分
    係供本案賭博之用及犯罪所得之物，業據被告供明在卷，均應依法宣告沒收。至
    扣案賭資二千八百元（公訴人誤載為九百元）業由基隆市警察局第四分局，依社
    會秩序維護法第二十二條第一項沒入，有前引該分局函在卷可憑；另扣案背面綠
    色之麻將牌一副及骰子三顆，為賭客丁○○所有，已據丁○○供承明確，爰均不
    予宣告沒收，附此敘明。
據上論斷，應依刑事訴訟法第四百五十二條、二百九十九條第一項前段，刑法第二百
六十八條、第四十一條第一項前段、第七十四條、第三十八條第一項第二款、第三款
，罰金罰鍰提高標準條例第一條前段、第二條，判決如主文。
本案經檢察官熊南彰到庭執行職務。
中      華      民      國    九十一      年    十一    月     十三     日
                                臺灣基隆地方法院刑事第二庭
                                    審判長法  官  邱 志 平
                                          法  官  蔡 佳 玲
                                          法  官  劉 桂 金
右正本證明與原本無異。
對於本件判決如有不服，應於收受送達後十日內，向本院提出上訴書狀，上訴於臺灣
高等法院，並按他造當事人之人數附具繕本。
中      華      民      國    九十一      年    十一    月     十五     日
                                          書記官  陳 玲 誼
附錄論罪法條
刑法第二百六十八條：
意圖營利，供給賭博場所或聚眾賭博者，處三年以下有期徒刑，得併科三千元以下罰
金。
